【裁判字號】    95,聲,4320
【裁判日期】    951130
【裁判案由】    停止執行
【裁判全文】
臺灣臺北地方法院民事裁定              95年度聲字第4320號
聲  請  人  乙○○
相  對  人  甲○○
上列當事人間聲請停止停止執行事件，本院裁定如下：
    主  文
聲請人供擔保新臺幣肆拾捌萬捌仟捌佰柒拾捌元後，本院九十五
年度執字第四九七七四號執行事件之強制執行程序，於本院九十
五年度訴字第一二一五八號事件判決確定前應暫予停止。
    理  由
一、按有回復原狀之聲請，或提起再審或異議之訴，或對於和解
    為繼續審判之請求，或提起宣告調解無效之訴、撤銷調解之
    訴，或對於第4條第1項第5款之裁定提起抗告時，法院因必
    要情形或依聲請定相當並確實之擔保，得為停止強制執行之
    裁定，強制執行法第18條第2項定有明文。又上開擔保係備
    供債權人因停止執行所受損害之賠償，因此本院酌定擔保金
    額，係以債權人因本件停止執行所可能遭受之損害為考量之
    依據。
二、聲請意旨略以：相對人即執行債權人甲○○持台灣板橋地方
    法院95年度票字第10545號本票裁定聲請強制執行，惟聲請
    人業已清償上開票款，相對人卻未交還該本票，則上開本票
    債務既已因清償而消滅，業已向本院民事庭提起債務人異議
    之訴，為此聲請願供擔保停止強制執行等語。
三、經查，聲請人主張其已提起債務人異議之訴一節，業經本院
    依職權調取本院95年度執字第49774號執行案卷及本院95年
    度訴字第12158號案卷，核對屬實，聲請人主張如繼續強制
    執行程序，對其權利將造成無法回復之損害，為此聲請願供
    擔保停止執行等情，堪予採信。次查，本件相對人已查封執
    行標的物，相對人即可藉由拍賣程序，對其債權1,705,000
    元、利息及執行費用獲得清償，但因聲請人提起第三人異議
    之訴而停止執行程序，其所造成之損害，應為延遲收回債權
    所造成之利息損失，因此本件擔保金額之損害，應以相對人
    之債權額（含執行費用）乘以法院審理期間再乘以執行名義
    所載之利率6%或法定利率5%為計算，始為合理。本件聲請人
    請求確認債權不存在之金額為1,705,000元，以該金額而論
    ，得上訴第三審法院，而一審辦案期限1年4個月，二審辦案
    期限2年，預估三審審理期限為1年，合計4年4個月，此有各
    級法院辦案期限實施要點第2項可資參照，而本件執行債權
    額為1,705,000元及自95年7月3日起至清償日止之年息百分
    之六計算之利息、執行費為13,640元，則相對人因聲請人提
    起第三人異議之訴而停止執行可能遭受之損害為488,878元
    （1,705,000×4.75年×6%+13,640×4.33年×5%)，爰命聲
    請人提供該金額為相對人供擔保後，本院95年度執字第3290
    7號執行事件之強制執行程序，於本院95年度訴字第11782號
    事件判決確定前應暫予停止。
四、依強制執行法第18條第2項，裁定如主文。
中    華    民    國    95    年    11    月    30    日
                        民事第二庭    法  官  林欣蓉
以上正本係照原本作成
如對本裁定抗告須於裁定送達後10日內向本院提出抗告狀，並繳
納抗告費新臺幣1,000元
中    華    民    國    95    年    11    月    30    日
                                      書記官  黃慧怡


司法院資訊處製作；財團法人民間司法改革基金會備份。
